臺灣橋頭地方法院民事判決
  111年度岡小字第593號
原      告  鍾正光  
            王姵文  

被      告  王謝幸枝

訴訟代理人  王瓊英  
上列當事人間請求損害賠償事件，經原告提起刑事附帶民事訴訟
（本院111年度簡附民字第137號），由本院刑事庭裁定移送前來
，本院於民國111年11月23日言詞辯論終結，判決如下：
    主      文
被告應給付原告鍾正光新臺幣10,500元、原告王姵文35,267元，
及均自民國111年6月10日起至清償日止，按週年利率百分之5計
算之利息。
原告其餘之訴駁回。
訴訟費用由被告負擔百分之92，餘由原告王姵文負擔。
本判決第一項得假執行；但被告如以新臺幣45,767元為原告供擔
保，免為假執行。
    事實及理由
一、原告主張：被告與原告鍾正光、王姵文夫妻前為鄰居，雙方
    素有嫌隙，而生下列事端：
  ㈠被告於民國110年6月7日上午7時12分許，在原告鍾正光、王
    姵文位於高雄市○○區○○路0○00號之住處（下稱系爭住處）前
    ，基於毀損之犯意，拿小榔頭1支敲擊王姵文所有停放在該
    處之車牌號碼00-0000號自用小貨車（下稱系爭車輛）之右
    前方向燈及右後尾燈，並敲擊系爭住處之鐵捲門，致鐵捲門
    凹陷而不堪使用。
  ㈡被告於110年6月7日上午7時39分許，在系爭住處前，以「偽
    造文書」、「養小鬼」、「拐三個男人」、「瘋豬瘋狗」等
    語辱罵王姵文，足以貶損王姵文之社會及人格評價。
  ㈢被告於110年6月7日上午7時44分許，在系爭住處前，以「你
    這台車若是開出去，我就要讓它……」等語，搭配敲打車輛之
    動作，以此加害財產之言語、行為恫嚇王姵文，使王姵文心
    生畏懼，致生危害於安全。
  ㈣於110年6月7日上午7時44分許，在系爭住處前，以「開查某
    」、「白癡」、「廢物」(台語)等語辱罵鍾正光，足以貶損
    鍾正光之社會及人格評價。
  ㈤被告於110年6月13日下午5時10分許，前往由王姵文承租之高
    雄市○○區○○路0○0號耕地，被告竟拿小鐮刀追趕王姵文，並
    以「瘋狗母你是要來給我咬嗎」、「幹你娘」、「幹你祖媽
    」、「臭機歪」、「瘋查母、白癡」、「給別人幹」(台語)
    等語辱罵王姵文，足以貶損王姵文之社會及人格評價。
  ㈥於110年6月13日下午5時20分許，在系爭住處前，拿小鐮刀1
    支敲擊系爭車輛右後尾燈，並敲擊系爭住處之鐵捲門。
  ㈦被告於110年6月13日下午5時27分許，在系爭住處前，拿長木棍往系爭住處內丟擲，打到鍾正光的腳，致鍾正光受有右踝擦挫傷之傷害，並手持小鐮刀探頭進屋內，侵入上開住處。　　　　　　　　　　
　　原告王姵文因此受有醫療費新臺幣（下同）1,640元、汽車
    維修費用14,760元、鐵門維修費13,000元、精神慰撫金10,0
    00元，共39,400元之損害；原告鍾正光受有醫療費500元、
    精神慰撫金10,000元，共10,500元之損害。為此，依侵權行
    為之法律關係，提起本件訴訟，並聲明：被告應給付原告鍾
    正光10,500元、王姵文39,400元，及均自起訴狀繕本送達翌
    日起至清償日止，按週年利率百分之5計算之利息。
二、被告則以：對於原告主張事實沒有意見，伊生病了，沒有辦
    法賠太多錢，項目及金額由法院認定等語，資為抗辯。聲明
    ：原告之訴駁回。
三、得心證之理由：
  ㈠按刑事訴訟判決所認定之事實，固非當然有拘束民事訴訟判
    決之效力，但民事法院調查刑事訴訟原有之證據，而斟酌其
    結果以判斷事實之真偽，並於判決內記明其得心證之理由，
    即非法所不許（參最高法院67年台上字第2674號及49年台上
    字第929號判例意旨），是本院自得調查刑事訴訟中原有之
    證據，斟酌其結果以判斷其事實。被告王謝幸枝因上開行為
    ，經臺灣橋頭地方檢察署檢察官以110年度偵字第9226號聲
    請簡易判決處刑，並經本院刑事庭以111年度簡字第917號（
    下稱另案）判決被告王謝幸枝犯恐嚇危害安全罪、傷害罪，
    共2罪，分別處20日、15日確定在案，有該刑事簡易判決在
    卷可稽，復經本院調取該刑事卷宗核閱屬實，堪信為真。
 ㈡按因故意或過失，不法侵害他人之權利者，負損害賠償責任；
   不法侵害他人之身體或健康者，對於被害人因此喪失或減少
   勞動能力或增加生活上之需要時，應負損害賠償責任；不法
   侵害他人之身體、健康、名譽、自由、信用、隱私、貞操，
   或不法侵害其他人格法益而情節重大者，被害人雖非財產上
   之損害，亦得請求賠償相當之金額；不法毀損他人之物者，
   被害人得請求賠償其物因毀損所減少之價額，民法第184 條
   第1 項前段、第193 條第1 項、第195條第1 項前段及第196 
   條分別定有明文。茲就原告得請求之損害賠償項目及金額分
   敘如下：
 ⒈醫療費部分：
　 原告鍾正光、王姵文主張其因被告行為受有醫療費用分別500
   元、1,640元之損失，已提出醫療費用收據、診斷證明書等件
   為證，且被告亦不爭執，是此部分之請求，自可准許。　
 ⒉鐵門維修部分：
   原告王姵文主張被告之行為，造成系爭住處鐵捲門凹陷，因
   而支出鐵捲門維修費用13,000元。復觀之維修估價單項目為
   鈑金維修及烤漆，不含零件費用，自無折舊問題，且被告亦
   不爭執，是此部分之請求，自可准許。
 ⒊汽車維修部分：
   查系爭車輛之修理費已支出14,760元（含工資4,400元、烤漆
   5,400元、零件4,960元），有維修估價單可稽，惟物被毀損
   時，被害人固得請求加害人賠償物被毀損所減少之價額，並
   以修復費用為估定之標準，然應以必要者為限(如修理材料以
   新品換舊品，應予折舊)。是損害賠償既係在填補被害人所受
   之損害，使其回復物被毀損前之應有狀態，自不應使被害人
   額外受利，故被害人修理材料以新品換舊品者，應予折舊。
   而依行政院所頒固定資產耐用年數表及固定資產折舊率之規
   定，系爭車輛之耐用年數為5年，系爭車輛為94年4月出廠有
   行車執照可查，至本件車禍事故發生之110年6月13日已逾使
   用年限；採用「平均法」計算其最後1年折舊後之殘值作為系
   爭車輛之殘餘價值【計算式：取得價格÷（耐用年限＋1）＝殘
   值】，原告支出零件費用4,960元，依平均法計算折舊後之殘
   餘價值為827元【計算式：4,960元÷（5＋1）＝827元，元以下
   四捨五入）】，故原告得請求被告賠償之車損金額為10,627
   元【計算式：4,400元＋5,400元＋827元＝10,627元】，逾此金
   額的請求則無理由。
 ⒋精神慰撫金部分：
　 按法院對於慰撫金之量定，應斟酌兩造身分、地位及經濟狀
   況等關係定之。次按慰藉金之賠償須以人格權遭遇侵害，使
   精神上受有痛苦為必要，其核給之標準固與財產上損害之計
   算不同，然非不可斟酌雙方身分資力與加害程度，及其他各
   種情形核定相當之數額。原告因被告前開所為，致受有前述
   傷害，其身體、健康、自由等人格權遭侵害，並因此須至醫
   療院所診治，忍受疼痛不適，堪認精神上受有相當之痛苦，
   當得請求被告賠償非財產上之損害。本院審酌原告鍾正光自
   述學歷為高職畢業，現從事工廠作業員，月收入約16,000元
   ，另原告王姵文自述學歷為高職畢業，現自開飲料店，月收
   入約3萬多元；被告不識字，目前無業，兼衡兩造之財產所得
   資料，另考量兩造之身分、地位、經濟能力及原告所受侵害
   程度等一切情狀，認原告二人就得請求損害賠償之金額以各1
   0,000元為適當。
四、綜上所述，原告依侵權行為之法律關係，請求被告給付原告
    鍾正光10,500元【計算式：500元＋10,000元＝10,500元】、
    原告王姵文35,267元【計算式：10,627元＋13,000元＋1,640
    元＋10,000元＝35,267元】，及自起訴狀繕本送達翌日（即11
    1年6月10日，附民卷第25頁）起至清償日止，按週年利率百
    分之5計算之利息，為有理由，應予准許。逾此範圍之請求
    ，則無理由，應予駁回。
五、准予宣告假執行之依據：民事訴訟法第436條之20。
六、本件事證已臻明確，兩造其餘主張與攻擊防禦方法及所提證
    據，經核與判決之結果不生影響，爰不另一一論述，併此敘
    明。
中　　華　　民　　國　　111 　年　　11　　月　　29　　日
　　　　　　　　　岡山簡易庭  法　　　官  林昶燁
以上正本係照原本作成。
民事訴訟法第436條之24第2項：對於本判決之上訴，非以違背法
令為理由，不得為之。
如對本判決上訴，須於判決送達後20日內向本院提出上訴狀，並
須表明原判決所違背之法令及其具體內容與依訴訟資料可認為原
判決有違背法令之具體事實之上訴理由（均須按他造當事人之人
數附繕本）。
中　　華　　民　　國　　111 　年　　11　　月　　29　　日
                              書  記  官  顏崇衛